---
title: "Taller 6 - Homoterosdasticidad"
author: "Kevin Zarama - Cristhian Castillo"
date: "5/4/2021"
output: html_document
---

```{r setup, include=FALSE}
knitr::opts_chunk$set(echo = TRUE)
```

```{r include=FALSE}
# librerias
library(dplyr)
```

Leer los datos del csv

```{r}
data <- read.csv('DatosTaller4.csv')
```

Realizar el modelo con los datos solicitados

```{r}
res1 <- lm(ViolentCrimesPerPop ~ racepctblack + pctUrban + PctPopUnderPov + MalePctDivorce + PctWorkMom + PctPersDenseHous + HousVacant + PctHousOccup + NumStreet, data)
```

Almacenar los datos de los residuales de el modelo

```{r}
e <- resid(res1)
```

Grafica de los residuos contra las variables del modelo

```{r}
attach(data)
par(mfrow=c(3,3))
plot(racepctblack, e)
plot(pctUrban, e)
plot(PctPopUnderPov, e)
plot(MalePctDivorce, e)
plot(PctWorkMom, e)
plot(PctPersDenseHous, e)
plot(HousVacant, e)
plot(PctHousOccup, e)
plot(NumStreet, e)
```

De las graficas se puede definir que las variables PctPopUnderPov, MalePctDivorce, PctPersDenseHous, HousVacant, PctHousOccup, NumStreet parece que puedan presentar heteroscedasticidad.

Para confirmar si existe heteroscedasticidad se van a realizar las pruebas de inferencia que determinan esto.

```{r include=FALSE}
library(lmtest)
```

```{r}
bptest(res1, studentize = FALSE)
```

En este caso se puede rechazar la nula de homoscedasticidad en fabor de la alterna, por lo cual se dice que existe un problema de heterscedasticidad.

```{r include=FALSE}
library(olsrr)
```

```{r}
ols_test_breusch_pagan(res1, rhs=TRUE, multiple=TRUE, p.adj='bonferroni')
```

Los resultados muestran que con un 99% de confianza podemos rechazar la hipotesis nula de homoscedastidad

```{r}
ols_test_normality(res1)
```

De lo anterior se puede concluir que los residuos no siguen una distribucion normal, por lo tanto los resultados no son confiables.

Se procedera a realizar otra prueba para determinar la hetereoscedasticidad.

```{r}
bptest(res1, studentize = TRUE)
```

Si existe un problema de heteroscedasticidad

Prueba de White

```{r}
bptest(res1, ~ racepctblack + pctUrban + PctPopUnderPov + MalePctDivorce + PctWorkMom + PctPersDenseHous + HousVacant + PctHousOccup + NumStreet)
```

Se puede rechazar la hipotesis nula de que existe un problema de homoscedasticidad, por lo cual podemos concluir que existe un problema de heteroscedasticidad.

## Solucion al problema de heteroscedasticidad con HC

```{r include=FALSE}
library(sandwich)
```

```{r}

coeftest(res1, vcov = (vcovHC(res1, "HC4"))) 
```

De lo anterior se puede realizar el siguiente modelo, excluyendo a la variable PctHousOccup,

```{r}
res2 <- lm(ViolentCrimesPerPop ~ racepctblack + pctUrban + PctPopUnderPov + MalePctDivorce + PctWorkMom + PctPersDenseHous + HousVacant + NumStreet)
waldtest(res2, res1, vcov=vcovHC(res1))
```

Con esto se puede concluir que el mejor modelo es el modelo 2, ya que no se puede rechazar la hipotesis nula de que el modelo restringido es mejor que el modelo restringido, con un 99% de confianza, ni con un 95%.
