---
title: "Taller 4 Seleccion automatica de modelos"
author: "Kevin Zarama - Cristhian Castillo"
date: "25/3/2021"
output: html_document
---

```{r setup, include=FALSE}
knitr::opts_chunk$set(echo = TRUE)
```
```{r include=FALSE}
library(AER);
library(leaps)
```
Leer datos del dataset
```{r}
data <- na.omit(read.csv("DatosTaller4.csv", row.names=1))
```
Primeras columnas del dataset
```{r}
head(data)
```
Dimensiones del dataset
```{r}
dim(data)
```
Modelo con todas las variables explicativas
```{r}
max.model <- lm(ViolentCrimesPerPop ~ ., data)
summary(max.model)
```
## Stepwise forward
```{r}
max.model.formula <- formula(max.model)
fwd.model <- regsubsets(x=max.model.formula, y=ViolentCrimesPerPop, data=data, nvmax=100000, method="forward")
```
Graficar el resultado del stepwise para elegir el mejor modelo.
```{r}
plot(fwd.model, scale="bic", main="Criterio del BIC")
```
El mejor modelo es:
```{r}
best.fwd.model <- summary(fwd.model)
best.fwd.model.bic <- which.min(best.fwd.model$bic)
vars.fwd.model <- names(coef(fwd.model, best.fwd.model.bic))
formula.best.fwd <- as.formula(paste("ViolentCrimesPerPop ~ 1 +", paste(vars.fwd.model[2:length(vars.fwd.model)], collapse=" + "), sep=""))
best.model.fwd <- lm(formula.best.fwd, data)
summary(best.model.fwd)
```
## Stepwise backward
```{r}
bwd.model <- regsubsets(x=formula(max.model), y=ViolentCrimesPerPop, data=data, nvmax=100000, method="backward")
```
Graficar el resultado del backward para elegir el mejor modelo
```{r}
plot(bwd.model, scale="bic", main="Criterio del BIC")
```
El mejor modelo es:
```{r}
best.bwd.model <- summary(bwd.model)
best.bwd.model.bic <- which.min(best.bwd.model$bic)
vars.bwd.model <- names(coef(bwd.model, best.bwd.model.bic))
vars.bwd.model[-1]
formula.best.bwd <- as.formula(paste("ViolentCrimesPerPop ~ 1 +", paste(vars.bwd.model[2:length(vars.bwd.model)], collapse=" + "), sep=""))
best.model.bwd <- lm(formula.best.bwd, data)
summary(best.model.bwd)
```
## Prueba mejor modelo

El modelo 1, que se selecciono con el stepwise forward, tiene 15 variables explicativas y el modelo 2, que se selecciono con el stepwise backward, tiene 14 variables explicativas. A continuacion se va a probar cual de los dos es el mejor modelo.

```{r}
jtest(best.model.fwd, best.model.bwd)
```
```{r}
coxtest(best.model.fwd, best.model.bwd)
```
Con la prueba j con un 95% de confianza y la prueba cox con un 95% de confianza no es posible determinar cual es el mejor modelo entre los dos. Se observa que el modelo 1 tiene algunas variables no significativas, por lo cual se eliminaran a continuacion.
```{r}
remove_not_significant <- function(modelo, p){
  all_vars <- all.vars(formula(modelo))[-1]
  dep_var <- all.vars(formula(modelo))[1]
  summ <- summary(modelo)
  pvals <- summ[[4]][,4]
  not_signif <- character()
  not_signif <- names(which(pvals > p))
  
  while(length(not_signif) > 0){
    all_vars <- all_vars[!all_vars %in% not_signif[1]]
    myForm <- as.formula(paste(paste(dep_var, " ~"), paste(all_vars, collapse=" + "), sep=""))
    modelo <- lm(myForm, data)
    summ <- summary(modelo)
    pvals <- summ[[4]][, 4]
    not_signif <- character()
    not_signif <- names(which(pvals > p))
    not_signif <- not_signif[!not_signif %in% "(Intercept)"]
  }
  modelo.limpio <- modelo
  return(modelo.limpio)
}
best.model.fwd.clean <- remove_not_significant(best.model.fwd, 0.01)
summary(best.model.fwd.clean)
```
```{r}
jtest(best.model.fwd.clean, best.model.bwd)
```
```{r}
coxtest(best.model.fwd.clean, best.model.bwd)
```
De igual forma no se puede concluir con estos dos modelos en ninguna de las dos pruebas, por lo cual se hara uso de el r^2, AIC y BIC adj en la comparacion de los modelos para poder concluir la prueba.
```{r}
summary(best.model.fwd.clean)$adj.r.square
```
```{r}
summary(best.model.bwd)$adj.r.squared
```
```{r}
AIC(best.model.fwd.clean, best.model.bwd)
```
```{r}
BIC(best.model.fwd.clean, best.model.bwd)
```
Con lo cual se puede concluir que el mejor de los modelo es el: modelo best.model.bwd, debido a que el r^2, y el AIC muestran que este es el mejor modelo, el cual tiene las siguientes variables explicativas:
```{r}
names(coef(best.model.bwd))[-1]
```