---
title: "R Notebook"
output: html_notebook
---
Cargar los datos
```{r}
df = load("GOLFdata.RData")
```
Matriz de dispersion para los datos 
```{r}
data.2008 <- total08[3:11]
pairs(data.2008)
```
Matriz de correlacion
```{r}
cor(data.2008)
```
# segundo 
modelo lineal
```{r}
row.names(data.2008) <- total08$Player
R1 <- lm(EARN ~ ., data.2008)
summary(R1)
```
Matriz de varianzas y covarianzas del intercepto
```{r}
R2 <- lm(EARN ~ SCORE + DRIVEACC + PUTT, data.2008)
summary(R2)
```
Esto implica que:
- Por cada punto adicional en al par de hoyos las ganancias disminuiran en 1180821 dolares.
- Por cada punto adicional en el driveacc las ganancias disminuiran en 33193 dolares.
- Por cada punto adicional en el putt las ganancias aumentaran 1837374 dolares.
# Eficiencia
```{r}
resid <- residuals(R2)
#resid[which(resid == max(resid))]
resid[which.max(resid)]
```
El jugador con mas eficiecia es Vijay Singh
```{r}
plot(resid)
```

# Camilo Villegas
Residual para Camilo Villegas
```{r}
resid[grep("Camilo Villegas", names(resid))]
```
El salario que se esperaba que obtuviera Camilo Villegas
```{r}
R2$fitted.values[which(total08$Player == "Camilo Villegas")]
```
Y obtuvo 
```{r}
data.2008[which(total08$Player == "Camilo Villegas"), "EARN"]
```
Si el score de Camilo Villegas mejora en un 1% el ingreso seria de:
```{r}
datos_Camilo <- data.2008[which(total08$Player == "Camilo Villegas"), c("SCORE", "DRIVEACC", "PUTT")]
datos_Camilo$SCORE <- datos_Camilo$SCORE / 1.01
predict(R2, datos_Camilo)
```