---
title: "R Notebook"
author: Kevin Zarama - Cristhian Castillo
output: html_document
---


Cargar los datos de el dataset de los registros de muertes por cancer

```{r}
data_cancer <- read.csv("cancer_reg.csv")
```

Eliminar las variables no numericas y los valores na
```{r}
cancer_ds <- data_cancer[, -c(9, 13)]
cancer_ds <- na.exclude(cancer_ds)
```

Realizar los modelos propuestos por los 3 grupos
```{r}
r1 <- lm(TARGET_deathRate ~ ., cancer_ds, na.action = na.exclude)
r2 <- lm(TARGET_deathRate ~ avgAnnCount + avgDeathsPerYear + incidenceRate + medIncome + popEst2015 + povertyPercent + studyPerCap + MedianAge + MedianAgeMale + MedianAgeFemale + AvgHouseholdSize + PercentMarried + PctNoHS18_24, cancer_ds, na.action = na.exclude)
r3 <- lm(TARGET_deathRate ~ PctHS18_24 + PctSomeCol18_24 + PctBachDeg18_24 + PctHS25_Over + PctBachDeg25_Over + PctEmployed16_Over + PctUnemployed16_Over + PctPrivateCoverage + PctPrivateCoverageAlone + PctEmpPrivCoverage + PctPublicCoverage + PctPublicCoverageAlone + PctWhite + PctBlack + PctAsian + PctOtherRace + PctMarriedHouseholds + BirthRate, cancer_ds, na.action = na.exclude)
```
## Resumen de los modelos propuestos
```{r}
summary(r1)
```

```{r}
summary(r2)
```

```{r}
summary(r3)
```

### R^2 de los modelos
```{r}
summary(r1)$adj.r.squared
```
```{r}
summary(r2)$adj.r.squared
```
```{r}
summary(r3)$adj.r.squared
```
Segun el r^2 el mejor modelo es el 1, debido a que tiene el valor mas alto

### AIC
```{r}
c(AIC(r1, r2, r3))
```

### BIC
```{r}
c(BIC(r1, r2, r3))
```
Y segun el AIC y el BIC el mejor modelo es el modelo 1
Las 3 pruebas concuerdan en que el mejor modelo es el modelo 1

## Pruebas para modelos anidados
### Anova
Anova para el modelo 3, que se encuentra anidado en el modelo 1
```{r}
anova(r3, r1)
```

Anova para el modelo 2 que se encuentra anidado en el modelo 1
```{r}
anova(r2, r1)
```

## Modelos no anidados
Instalar paquetes para las pruebas de modelos no anidados
```{r}
library(AER)
```
### J test
```{r}
jtest(r2, r3)
```
Con el primer t calculado obtenemos que se rechaza la hipotesis nula y con eso no podemos concluir que el mejor modelo es el 3 y con el segundo valor de t calculado tambien se rechaza la hipotesis nula, lo que indica que tampoco puede concluir que el mejor modelo es el 1.

### Cox test
```{r}
coxtest(r2, r3)
```
Con el primer t calculado obtenemos que se rechaza la hipotesis nula y con eso no podemos concluir que el mejor modelo es el 2 y con el segundo valor de t calculado tambien se rechaza la hipotesis nula, lo que indica que tampoco puede concluir que el mejor modelo es el 1.

## Conclusion

De los modelos propuestos se puede concluir que el mejor modelo es el modelo 1 y que este es el que representa a todos los datos, debido a que las pruebas que se realizaron para determinar cual es el mejor modelo, tales como: el r^2 adj, las pruebas con anova, AIC y BIC muestran que el mejor modelo es el 1, como se indica en cada apartado de las pruebas de los modelos.
