---
title: "Taller 3"
author: "Kevin Zarama"
date: "19/3/2021"
output: html_document
---

```{r setup, include=FALSE}
knitr::opts_chunk$set(echo = TRUE)
```

# Solución taller 3

Integrantes

- Cristhian Castillo

- Kevin Zarama


```{r}
data <- read.csv("Salarios.csv", sep=';')
head(data)
```

Eliminamos la columna de empleado.

```{r}
data <- data[,2:6]
```


```{r}
head(data)
```
Volvemos sexo en una variable Dummy donde F = 1 y M = 0

```{r}
sexo <- data$Sexo == "F"
data$Sexo <- as.numeric(sexo)
```

```{r}
head(data)
```

Ahora convertimos las variables Salario, Experencia y Años.compañía en numerico

```{r}
experiencia <- as.numeric(gsub(",",".",data$Experiencia))
head(experiencia)
```

```{r}
años <- as.numeric(gsub(",",".",data$Años.compañía))
head(años)
```
```{r}
salario <- as.numeric(gsub(",",".",data$Salario))
head(salario)
```

```{r}
data$Experiencia <- experiencia
```


```{r}
data$Años.compañía <- años
```

```{r}
data$Salario <- salario
```

```{r}
head(data)
```
## Modelos

```{r}
res1 <- lm(Salario ~ Sexo + Educación + Sexo * Educación + Experiencia + Sexo * Experiencia + Años.compañía + Sexo * Años.compañía, data=data)
```

```{r}
summary(res1)
```

```{r}
res2 <- lm(Salario ~ Sexo * Años.compañía, data=data)
```

```{r}
summary(res2)
```
```{r}
anova(res3, res1)
```

```{r}
anova(res2, res1)
```
H0: Los cambios en la pendiente e intercepto son cero simultaneamente. Es decir, No hay relación entre el sexo y el salario.

Ha: Existe una relación entr el sexo y el salario.

Con un 90% de confianza se rechaza la hipotesis nula, es decir, de que no exista una relacion entre el sexo y el salario.

Por lo cual se puede decir que con un 90% de confianza que si hay relacion con el sexo y el salario en la empresa, por lo cual se puede concluir que si se ofrece una mayor remuneracion a los hombres que las mujeres.