---
title: "Taller 5 multicolinealidad"
author: "Kevin Zarama - Cristhian Castillo"
date: "25/3/2021"
output: html_document
---

```{r setup, include=FALSE}
knitr::opts_chunk$set(echo = TRUE)
```
```{r include=FALSE}
library(car)
```
Cargar los datos desde el dataset
```{r}
data <- read.csv("DatosTaller4.csv", row.name=1)
```
Realizar el modelo con las variables
```{r}
modelo1 <- lm(ViolentCrimesPerPop ~ racepctblack + pctUrban + PctPopUnderPov + MalePctDivorce + PctKids2Par + PctWorkMom + PctIlleg + PctPersDenseHous + HousVacant + PctHousOccup + RentLowQ + MedRent + MedOwnCostPctIncNoMtg +   NumStreet, data)
summary(modelo1)
```
De los sintomas de multicolinealidad, este modelo parece no presentar ninguno, por lo cual se va a proceder a realizar las pruebas de multicolinealidad.
## Prueba vif
```{r}
vif(modelo1)
```
En esta prueba se presenta multicolinealidad mayor 4 en cinco de las variables.
# Prueba de Belsley, Kuh y Welsh
```{r}
XTX <- model.matrix(modelo1)
e <- eigen(t(XTX) %*% XTX)
e$val
```
```{r}
lambda.1 <- max(e$val)
lambda.k <- min(e$val)
kappa <- sqrt(lambda.1/lambda.k)
kappa
```
Se puede observar la existencia de un kappa alto, lo que indica un problema de multicolinealidad.
```{r}
remueve.VIF.grande <- function(modelo, u){
  data <- modelo$model
  all_vifs <- car:: vif(modelo)
  names_all <- names(all_vifs)
  dep_var <- all.vars(formula(modelo))[1]
  while(any(all_vifs > u)){
    var_max_vif <- names(which(all_vifs == max(all_vifs)))
    names_all <- names_all[!(names_all) %in% var_max_vif]
    myForm <- as.formula(paste(paste(dep_var, " ~ "), paste(names_all, collapse=" + "), sep=""))
    modelo.prueba <- lm(myForm, data)
    all_vifs <- car::vif(modelo.prueba)
  }
  modelo.limpio <- modelo.prueba
  return(modelo.limpio)
}

modelo2 <- remueve.VIF.grande(modelo1, 4)
summary(modelo2)
```
Realizar las pruebas de nuevo para observar la muliticolinealidad
```{r}
XTX <- model.matrix(modelo2)
e <- eigen(t(XTX) %*% XTX)
e$val
```
```{r}
lambda.1 <- max(e$val)
lambda.k <- min(e$val)
kappa <- sqrt(lambda.1/lambda.k)
kappa
```
```{r}
vif(modelo2)
```
Aqui se puede observar que en el modelo los vif estan por debajo de 4, y que el estadistico para la prueba de Balsley, Kuh y Welsh es menor.
Pero se puede observar que ahora existen variables no significativas en el modelo, por lo cual, el modelo puede ser mejorado.
```{r}
remove_not_significant <- function(modelo, p){
  data <- modelo$model
  all_vars <- all.vars(formula(modelo))[-1]
  dep_var <- all.vars(formula(modelo))[1]
  summ <- summary(modelo)
  pvals <- summ[[4]][, 4]
  not_signif <- character()
  not_signif <- names(which(pvals > p))
  while(length(not_signif) > 0){
    all_vars <- all_vars[!all_vars %in% not_signif[1]]
    myForm <- as.formula(paste(paste(dep_var, " ~ "), paste(all_vars, collapse=" + "), sep=""))
    modelo <- lm(myForm, data)
    summ <- summary(modelo)
    pvals <- summ[[4]][, 4]
    not_signif <- character()
    not_signif <- names(which(pvals > p))
    not_signif <- not_signif[!not_signif %in% "(Intercept)"]
  }
  modelo.limpio <- modelo
  return(modelo.limpio)
}

modelo3 <- remove_not_significant(modelo2, 0.1)
summary(modelo3)
```
Entonces el modelo final queda como el modelo3, el cual tiene las siguientes variables:
```{r}
names(coef(modelo3))[-1]
```
S