---
title: "Untitled"
author: "Kevin Zarama- Cristhian Castillo"
date: "10/4/2021"
output: html_document
---

```{r setup, include=FALSE}
knitr::opts_chunk$set(echo = TRUE)
```

Leer datos del dataset

```{r}
datos <- na.omit(read.csv("DatosTaller4.csv", row.names=1))
```

Primeras columnas del dataset

```{r}
head(datos)
```

## Metodo de k interaciones

```{r}
library(caret)
```

Entrenamiento de los modelos con el metodo de k iteraciones, usando 5 iteraciones, se seleccionó los modelos de: el mejor modelo que el metodo de seleccion automatica dio como resultado, el mejor modelo que el proceso de forward y la limpieza dio y el modelo que el forward dio como resultado.

```{r}
train.control <- trainControl(method = "cv", number = 5)
modelo1 <- train(ViolentCrimesPerPop ~ racepctblack + pctUrban + PctPopUnderPov + MalePctDivorce + PctKids2Par + PctWorkMom + PctIlleg + PctPersDenseHous + HousVacant + PctHousOccup + RentLowQ + MedRent + MedOwnCostPctIncNoMtg + NumStreet, data=datos, method="lm", trControl=train.control)

modelo2 <- train(ViolentCrimesPerPop ~ racepctblack + agePct12t29 + numbUrban + pctUrban + OtherPerCap + MalePctDivorce + PctKids2Par + PctWorkMom + PctIlleg + PctPersDenseHous + HousVacant + MedOwnCostPctIncNoMtg + NumStreet, data=datos, method="lm", trControl=train.control)

modelo3 <- train(ViolentCrimesPerPop ~ 1 + racepctblack + racePctWhite + agePct12t29 + numbUrban + pctUrban + OtherPerCap + MalePctDivorce + FemalePctDiv + PctKids2Par + PctWorkMom + PctIlleg + PctPersDenseHous + HousVacant + MedOwnCostPctIncNoMtg + NumStreet, data=datos, method="lm", trControl=train.control)
```

```{r}
modelo1
```

```{r}
modelo2
```

```{r}
modelo3
```

De lo anterior se puede concluir que el mejor modelo es el modelo 1, y coincide con el metodo de seleccion automatico.

## Prediccion

Modelo lm con las variables deseadas.

```{r}
library(car)
library(sandwich)

modelolm <- lm(ViolentCrimesPerPop ~ racepctblack + pctUrban + PctPopUnderPov + MalePctDivorce + PctKids2Par + PctWorkMom + PctIlleg + PctPersDenseHous + HousVacant + PctHousOccup + RentLowQ + MedRent + MedOwnCostPctIncNoMtg + NumStreet, datos)
```

Antes de realizar las predicciones se realizara la prueba para ver si el modelo posee heteroscedasticidad.

```{r}
library(lmtest)
bptest(modelolm)
```

Como se observa que el modelo tiene heteroscedasticidad, se realizaran las predicciones con los metodos de correccion de heteroscedasticidad

1. La media de cada una de las variables.

```{r}
nuevos.datos1 <- data.frame(racepctblack=mean(datos$racepctblack),
                            pctUrban=mean(datos$pctUrban),
                            PctPopUnderPov=mean(datos$PctPopUnderPov),
                            MalePctDivorce=mean(datos$MalePctDivorce),
                            PctKids2Par=mean(datos$PctKids2Par),
                            PctWorkMom=mean(datos$PctWorkMom),
                            PctIlleg=mean(datos$PctIlleg),
                            PctPersDenseHous=mean(datos$PctPersDenseHous),
                            HousVacant=mean(datos$HousVacant),
                            PctHousOccup=mean(datos$PctHousOccup),
                            RentLowQ=mean(datos$RentLowQ),
                            MedRent=mean(datos$MedRent),
                            MedOwnCostPctIncNoMtg=mean(datos$MedOwnCostPctIncNoMtg),
                            NumStreet=mean(datos$NumStreet))

predict(modelolm, nuevos.datos1, interval = "prediction", level = 0.95)
```


```{r}
Predict(modelolm, nuevos.datos1, interval = "prediction", level = 0.95, vcov. = vcovHC(modelolm, "HC3"))
```

Una prediccion con los valores de los crimenes violentos por poblacion, con respecto a las medias de las variables explicativas, es que habra un 0.23 de crimenes violentos, con un minimo de -0.026 y un maximo de 0.5 con un 95% de confianza.

2. La media más una desviación estándar de cada una de las variables.

```{r}
nuevos.datos2 <- data.frame(racepctblack=(mean(datos$racepctblack) + sd(datos$racepctblack)),
                            pctUrban=(mean(datos$pctUrban) + sd(datos$pctUrban)),
                            PctPopUnderPov=(mean(datos$PctPopUnderPov) + sd(datos$PctPopUnderPov)),
                            MalePctDivorce=(mean(datos$MalePctDivorce) + sd(datos$MalePctDivorce)),
                            PctKids2Par=(mean(datos$PctKids2Par) + sd(datos$PctKids2Par)),
                            PctWorkMom=(mean(datos$PctWorkMom) + sd(datos$PctWorkMom)),
                            PctIlleg=(mean(datos$PctIlleg) + sd(datos$PctIlleg)),
                            PctPersDenseHous=(mean(datos$PctPersDenseHous) + sd(datos$PctPersDenseHous)),
                            HousVacant=(mean(datos$HousVacant) + sd(datos$HousVacant)),
                            PctHousOccup=(mean(datos$PctHousOccup) + sd(datos$PctHousOccup)),
                            RentLowQ=(mean(datos$RentLowQ) + sd(datos$RentLowQ)),
                            MedRent=(mean(datos$MedRent) + sd(datos$MedRent)),
                            MedOwnCostPctIncNoMtg=(mean(datos$MedOwnCostPctIncNoMtg) + sd(datos$MedOwnCostPctIncNoMtg)),
                            NumStreet=(mean(datos$NumStreet) + sd(datos$NumStreet)))

predict(modelolm, nuevos.datos2, interval = "prediction", level = 0.95)
```


```{r}
Predict(modelolm, nuevos.datos2, interval = "prediction", level = 0.95, vcov. = vcovHC(modelolm, "HC3"))
```

Una prediccion con los valores de los crimenes violentos por poblacion, con respecto a las medias de las variables explicativas mas una desviacion estandar, es que habra un 0.3 de crimenes violentos, con un minimo de 0.034 y un maximo de 0.58 con un 95% de confianza.

3. La media menos una desviación estándar de cada una de las variables.

```{r}
nuevos.datos3 <- data.frame(racepctblack=(mean(datos$racepctblack) - sd(datos$racepctblack)),
                            pctUrban=(mean(datos$pctUrban) - sd(datos$pctUrban)),
                            PctPopUnderPov=(mean(datos$PctPopUnderPov) - sd(datos$PctPopUnderPov)),
                            MalePctDivorce=(mean(datos$MalePctDivorce) - sd(datos$MalePctDivorce)),
                            PctKids2Par=(mean(datos$PctKids2Par) - sd(datos$PctKids2Par)),
                            PctWorkMom=(mean(datos$PctWorkMom) - sd(datos$PctWorkMom)),
                            PctIlleg=(mean(datos$PctIlleg) - sd(datos$PctIlleg)),
                            PctPersDenseHous=(mean(datos$PctPersDenseHous) - sd(datos$PctPersDenseHous)),
                            HousVacant=(mean(datos$HousVacant) - sd(datos$HousVacant)),
                            PctHousOccup=(mean(datos$PctHousOccup) - sd(datos$PctHousOccup)),
                            RentLowQ=(mean(datos$RentLowQ) - sd(datos$RentLowQ)),
                            MedRent=(mean(datos$MedRent) - sd(datos$MedRent)),
                            MedOwnCostPctIncNoMtg=(mean(datos$MedOwnCostPctIncNoMtg) - sd(datos$MedOwnCostPctIncNoMtg)),
                            NumStreet=(mean(datos$NumStreet) - sd(datos$NumStreet)))

predict(modelolm, nuevos.datos3, interval = "prediction", level = 0.95)
```


```{r}
Predict(modelolm, nuevos.datos3, interval = "prediction", level = 0.95, vcov. = vcovHC(modelolm, "HC3"))
```

Una prediccion con los valores de los crimenes violentos por poblacion, con respecto a las medias de las variables explicativas menos una desviacion estandar, es que habra un 0.16 de crimenes violentos, con un minimo de -0.1 y un maximo de 0.44 con un 95% de confianza.

4. La media más 1.96 desviaciones estándar de cada una de las variables.

```{r}
nuevos.datos4 <- data.frame(racepctblack=(mean(datos$racepctblack) + (sd(datos$racepctblack)) * 1.96),
                            pctUrban=(mean(datos$pctUrban) + (sd(datos$pctUrban)) * 1.96),
                            PctPopUnderPov=(mean(datos$PctPopUnderPov) + (sd(datos$PctPopUnderPov)) * 1.96),
                            MalePctDivorce=(mean(datos$MalePctDivorce) + (sd(datos$MalePctDivorce)) * 1.96),
                            PctKids2Par=(mean(datos$PctKids2Par) + (sd(datos$PctKids2Par)) * 1.96),
                            PctWorkMom=(mean(datos$PctWorkMom) + (sd(datos$PctWorkMom)) * 1.96),
                            PctIlleg=(mean(datos$PctIlleg) + (sd(datos$PctIlleg)) * 1.96),
                            PctPersDenseHous=(mean(datos$PctPersDenseHous) + (sd(datos$PctPersDenseHous)) * 1.96),
                            HousVacant=(mean(datos$HousVacant) + (sd(datos$HousVacant)) * 1.96),
                            PctHousOccup=(mean(datos$PctHousOccup) + (sd(datos$PctHousOccup)) * 1.96),
                            RentLowQ=(mean(datos$RentLowQ) + (sd(datos$RentLowQ)) * 1.96),
                            MedRent=(mean(datos$MedRent) + (sd(datos$MedRent)) * 1.96),
                            MedOwnCostPctIncNoMtg=(mean(datos$MedOwnCostPctIncNoMtg) + (sd(datos$MedOwnCostPctIncNoMtg)) * 1.96),
                            NumStreet=(mean(datos$NumStreet) + (sd(datos$NumStreet)) * 1.96))

predict(modelolm, nuevos.datos4, interval = "prediction", level = 0.95)
```


```{r}
Predict(modelolm, nuevos.datos4, interval = "prediction", level = 0.95, vcov. = vcovHC(modelolm, "HC3"))
```

Una prediccion con los valores de los crimenes violentos por poblacion, con respecto a las medias de las variables explicativas mas 1.96 veces la desviacion estandar, es que habra un 0.37 de crimenes violentos, con un minimo de 0.08 y un maximo de 0.66 con un 95% de confianza.

5. La media menos 1.96 desviaciones estándar de cada una de las variables.

```{r}
nuevos.datos5 <- data.frame(racepctblack=(mean(datos$racepctblack) - (sd(datos$racepctblack)) * 1.96),
                            pctUrban=(mean(datos$pctUrban) - (sd(datos$pctUrban)) * 1.96),
                            PctPopUnderPov=(mean(datos$PctPopUnderPov) - (sd(datos$PctPopUnderPov)) * 1.96),
                            MalePctDivorce=(mean(datos$MalePctDivorce) - (sd(datos$MalePctDivorce)) * 1.96),
                            PctKids2Par=(mean(datos$PctKids2Par) - (sd(datos$PctKids2Par)) * 1.96),
                            PctWorkMom=(mean(datos$PctWorkMom) - (sd(datos$PctWorkMom)) * 1.96),
                            PctIlleg=(mean(datos$PctIlleg) - (sd(datos$PctIlleg)) * 1.96),
                            PctPersDenseHous=(mean(datos$PctPersDenseHous) - (sd(datos$PctPersDenseHous)) * 1.96),
                            HousVacant=(mean(datos$HousVacant) - (sd(datos$HousVacant)) * 1.96),
                            PctHousOccup=(mean(datos$PctHousOccup) - (sd(datos$PctHousOccup)) * 1.96),
                            RentLowQ=(mean(datos$RentLowQ) - (sd(datos$RentLowQ)) * 1.96),
                            MedRent=(mean(datos$MedRent) - (sd(datos$MedRent)) * 1.96),
                            MedOwnCostPctIncNoMtg=(mean(datos$MedOwnCostPctIncNoMtg) - (sd(datos$MedOwnCostPctIncNoMtg)) * 1.96),
                            NumStreet=(mean(datos$NumStreet) - (sd(datos$NumStreet)) * 1.96))

predict(modelolm, nuevos.datos5, interval = "prediction", level = 0.95)
```


```{r}
Predict(modelolm, nuevos.datos5, interval = "prediction", level = 0.95, vcov. = vcovHC(modelolm, "HC3"))
```
Una prediccion con los valores de los crimenes violentos por poblacion, con respecto a las medias de las variables explicativas menos 1.96 veces la desviacion estandar, es que habra un 0.1 de crimenes violentos, con un minimo de -0.19 y un maximo de 0.39 con un 95% de confianza.

Como el metodo de correcion de heterocedasticidad no funciono, esto se evidencia en que los resultados de la prediccion de prediction de R y el paquete de car son muy similares, por lo cual se realizara el metodo de bootstraping para realizar las predicciones.

### metodos de bootstraping

```{r}
errores_ajustados_varianza <- function(modelo) {
  require(MASS)
  require(Hmisc)
  leverage <- influence(modelo)$hat
  s.resid <- residuals(modelo)/sqrt(1 - leverage)
  s.resid <- s.resid - mean(s.resid)
  return(s.resid)
}
```

```{r}
ic_boot_predic_iteration <- function(modelo, s, nuevos.datos) {
  # pasos 3 a 9
  require(MASS)
  require(Hmisc)
  # residuales de bootstrap
  ep.star <- sample(s, size = length(modelo$residuals), replace = TRUE)
  # crea y de bootstrap
  y.star <- fitted(modelo) + ep.star
  # coeficientes de bootstrap
  x <- model.frame(modelo)[, -1]
  bs.data <- cbind(y.star, x)
  bs.modelo <- lm(y.star ~ ., bs.data)
  # residuales de bootstrap ajustados
  bs.lev <- influence(bs.modelo)$hat
  bs.s <- residuals(bs.modelo)/sqrt(1 - bs.lev)
  bs.s <- bs.s - mean(bs.s)
  # Selección del error de predicción
  xb.xb <- coef(modelo)["(Intercept)"] - coef(bs.modelo)["(Intercept)"]
  xb.xb <- xb.xb + (coef(modelo)[-1] - coef(bs.modelo)[-1]) *
  nuevos.datos
  return(unname(xb.xb + sample(bs.s, size = 1)))
}
```

```{r}
ic_boot_predic <- function(modelo, nuevos.datos, R = 1000, alpha = 0.05) {
  # paso 1
  y.p <- predict.lm(modelo, nuevos.datos)
  # paso 2
  s <- errores_ajustados_varianza(modelo)
  # paso 10 (repite pasos 3 a 9 R veces)
  ep.draws <- replicate(R, ic_boot_predic_iteration(modelo,
  s, nuevos.datos))
  # paso 11 y 12 encontrar los percentiles y construcción
  # intervalo
  res <- y.p + quantile(as.numeric(ep.draws), probs = c(alpha/2,
  1 - alpha/2))
  return(c(fit = y.p, lwr = res[1], upr = res[2]))
}
set.seed(123445)
```

1. La media de cada una de las variables.

```{r}
ic_boot_predic(modelolm, nuevos.datos1)
```

Una prediccion con los valores de los crimenes violentos por poblacion, con respecto a las medias de las variables explicativas, es que habra un 0.24 de crimenes violentos, con un minimo de -0.01 y un maximo de 0.59 con un 95% de confianza.

2. La media más una desviación estándar de cada una de las variables.

```{r}
ic_boot_predic(modelolm, nuevos.datos2)
```

Una prediccion con los valores de los crimenes violentos por poblacion, con respecto a las medias de las variables explicativas mas una desviacion estandar, es que habra un 0.3 de crimenes violentos, con un minimo de 0.028 y un maximo de 0.66 con un 95% de confianza.

3. La media menos una desviación estándar de cada una de las variables.

```{r}
ic_boot_predic(modelolm, nuevos.datos3)
```

Una prediccion con los valores de los crimenes violentos por poblacion, con respecto a las medias de las variables explicativas menos una desviacion estandar, es que habra un 0.17 de crimenes violentos, con un minimo de -0.09 y un maximo de 0.52 con un 95% de confianza.

4. La media más 1.96 desviaciones estándar de cada una de las variables.

```{r}
ic_boot_predic(modelolm, nuevos.datos4)
```

Una prediccion con los valores de los crimenes violentos por poblacion, con respecto a las medias de las variables explicativas mas 1.96 veces la desviacion estandar, es que habra un 0.37 de crimenes violentos, con un minimo de 0.12 y un maximo de 0.71 con un 95% de confianza.

5. La media menos 1.96 desviaciones estándar de cada una de las variables.

```{r}
ic_boot_predic(modelolm, nuevos.datos5)
```
Una prediccion con los valores de los crimenes violentos por poblacion, con respecto a las medias de las variables explicativas menos 1.96 veces la desviacion estandar, es que habra un 0.1 de crimenes violentos, con un minimo de -0.14 y un maximo de 0.44 con un 95% de confianza.