---
title: "Proyecto final"
author: "Kevin Zarama - Cristhian Castillo"
date: "27/8/2021"
output: html_document
---

```{r setup, include=FALSE}
knitr::opts_chunk$set(echo = TRUE)

library("readxl")
library(knitr)
library(rmarkdown)

setwd(".")
```

# Proyecto final de analisis exploratorio

### Integrantes
Kevin Zarama  
Cristhian Castillo

---

## Objetivo: 

## Carga de datos temporada 18-19
Tabla con los datos de la temporada 18-19 de la liga Belga.
```{r echo=FALSE}
my_data_1 <- read_excel("BELGA.xlsx", sheet="18-19")

cols <- c(1:22)
my_data_1 <- my_data_1[, cols]

index <- c(1:240)
my_data_1$ind <- index

paged_table(head(my_data_1))
```

## Deteccion de anomalias en los datos

Tipos de datos: se puede observar que los tipos de datos estan de manera correcta.

```{r echo=FALSE}
str(my_data_1)
```

Observaciones duplicadas: no hay datos duplicados en la base de datos.

```{r echo=FALSE}
sum(duplicated(my_data_1))
```

Campos vacios: 

```{r echo=FALSE}
summary(my_data_1)
```

Los siguientes datos son los que tienen campos vacios en casi todos los campos, por lo cual se procedera a eliminar estos registros.
```{r echo=FALSE}
empty_1 <- my_data_1[is.na(my_data_1$HS),]
paged_table(empty_1)
```

```{r echo=FALSE}
my_data_1 <- my_data_1[my_data_1$ind != empty_1$ind, ]
summary(my_data_1)
```


Datos atipicos

```{r}
par(mfrow = c(1, 17))
invisible(lapply(c(5, 6, 8, 9, 11:23), function(i) boxplot(my_data_1[, i])))
```


Errores de digitacion: se puede observar que no existen errores de digitacion en el conjunto de datos.

```{r echo=FALSE}
table(my_data_1$HomeTeam)
```

```{r echo=FALSE}
table(my_data_1$AwayTeam)
```

## Carga de datos temporada 19-20
Tabla con los datos de la temporada 18-19 de la liga Belga.
```{r echo=FALSE}
my_data_2 <- read_excel("BELGA.xlsx", sheet="19-20")

cols <- c(1:23)
my_data_2 <- my_data_2[, cols]

index <- c(1:235)
my_data_2$ind <- index

paged_table(head(my_data_2))
```

## Deteccion de anomalias en los datos

Tipos de datos: se puede observar que los tipos de datos estan de manera correcta.

```{r echo=FALSE}
str(my_data_2)
```

Observaciones duplicadas: no hay datos duplicados en la base de datos.

```{r echo=FALSE}
sum(duplicated(my_data_2))
```

Campos vacios: 

```{r echo=FALSE}
summary(my_data_2)
```

Los siguientes datos son los que tienen campos vacios en casi todos los campos, por lo cual se procedera a eliminar estos registros.
```{r echo=FALSE}
empty_2 <- my_data_2[is.na(my_data_2$HS),]
paged_table(empty_2)
```

```{r echo=FALSE}
my_data_2 <- my_data_2[my_data_2$ind != empty_2$ind, ]
summary(my_data_2)
```


Datos atipicos

```{r}
lapply(c(6, 7, 9, 10, 12:24), function(i) boxplot(my_data_2[, i]))
```


Errores de digitacion: se puede observar que no existen errores de digitacion en el conjunto de datos.

```{r echo=FALSE}
table(my_data_2$HomeTeam)
```

```{r echo=FALSE}
table(my_data_2$AwayTeam)
```


## Carga de datos temporada 20-21
Tabla con los datos de la temporada 18-19 de la liga Belga.
```{r echo=FALSE}
my_data_3 <- read_excel("BELGA.xlsx", sheet="20-21")

cols <- c(1:23)
my_data_3 <- my_data_3[, cols]

index <- c(1:311)
my_data_3$ind <- index

paged_table(head(my_data_3))
```

### Deteccion de anomalias en los datos

Tipos de datos: se puede observar que los tipos de datos estan de manera correcta.

```{r echo=FALSE}
str(my_data_3)
```

Observaciones duplicadas: no hay datos duplicados en la base de datos.

```{r echo=FALSE}
sum(duplicated(my_data_3))
```

Campos vacios: 

En estos registros solo se tiene un registro con campos vacios, por lo cual se va a dejar.

```{r echo=FALSE}
summary(my_data_3)
```

Datos atipicos

```{r}
lapply(c(6, 7, 9, 10, 12:24), function(i) boxplot(my_data_2[, i]))
```

Errores de digitacion: se puede observar que no existen errores de digitacion en el conjunto de datos.

```{r echo=FALSE}
table(my_data_3$HomeTeam)
```

```{r echo=FALSE}
table(my_data_3$AwayTeam)
```









































